臺灣臺北地方法院刑事判決
110年度審簡字第1695號
公  訴  人  臺灣臺北地方檢察署檢察官
被      告  石宇華


選任辯護人  郭釗偉律師
上列被告因違反洗錢防制法等案件，經檢察官提起公訴（110年
度調偵字第1274號），因被告於本院準備程序中自白犯罪（110
年度審訴字第1196號），本院認宜由受命法官獨任逕以簡易判決
處刑，爰不經通常審判程序，判決如下：
    主      文
石宇華幫助犯洗錢罪，處有期徒刑肆月，併科罰金新臺幣壹萬元
，罰金如易服勞役，以新臺幣壹仟元折算壹日。緩刑貳年。 
    事實及理由
一、本案犯罪事實及證據，除應予更正、補充如下外，其餘均引
    用檢察官起訴書之記載（如附件）：
  ㈠起訴書犯罪事實欄一、第6至7行所載「仍基於幫助詐欺及洗
    錢之不確定故意，於民國109年2月中旬」，應予補充為「竟
    基於縱所提供之自己銀行帳戶被作為詐欺取財犯罪之工具及
    掩飾隱匿詐欺取財不法犯罪所得之去向、所在亦不違背其本
    意之幫助詐欺取財、幫助洗錢之不確定故意，於民國109年2
    月間」。
  ㈡證據部分另應補充增列如下：
　 1、新北市政府警察局林口分局忠孝派出所受理詐騙帳戶通報
      警示簡便格式表（見偵字第36423卷第41頁）。
　 2、金融機構聯防機制通報單（見偵字第36423卷第49頁）。
　 3、被告石宇華於本院準備程序中之自白（見本院審訴字卷第
      45頁、第75頁）」。
二、論罪科刑之依據：
　㈠核被告石宇華所為，係犯刑法第30條第1項前段、同法第339
    條第1項之幫助詐欺取財罪及刑法第30條第1項前段、洗錢防
    制法第14條第1項之幫助洗錢罪。
　㈡被告以一行為觸犯上開2罪名，為想像競合犯，應依刑法第55
    條規定，從一重之幫助洗錢罪處斷。
　㈢被告幫助他人犯洗錢罪，爰依刑法第30條第2項規定，減輕其
    刑。
　㈣被告於偵查中及審判時均自白犯罪，爰依洗錢防制法第16條
    第2項規定，減輕其刑。 
　㈤本件同有刑法第30條第2項、洗錢防制法第16條第2項之減輕
    事由，爰依法遞減之。
　㈥爰以行為人之責任為基礎，審酌被告任意提供金融帳戶之提
    款卡、密碼供詐欺集團使用，影響社會正常交易安全，增加
    告訴人尋求救濟之困難，並使犯罪之追查趨於複雜，實應予
    非難；參以被告犯後坦承犯行，其於本院準備程序中供稱：
    當時因為有經濟上的壓力，所以沒有想那麼多，我很後悔，
    我不會再這樣做了等語（見本院審訴字卷第45頁、第75頁）
    ，堪認被告已有悔意；復考量被告與告訴人業以8萬元達成
    和解，且被告已如數給付，此有刑事案件和解書在卷為憑（
    見本院審訴字卷第63頁）；兼衡被告自述大學畢業之智識程
    度、目前待業中、生活依靠家人幫忙、未婚、無子女之家庭
    生活經濟狀況（見本院審訴字卷第77頁），暨其犯罪之動機
    、目的及手段等一切情狀，爰量處如主文所示之刑，並就罰
    金刑部分諭知易服勞役之折算標準，以示懲儆。
　㈦緩刑：被告前未曾因故意犯罪受有期徒刑以上刑之宣告，此
    有臺灣高等法院被告前案紀錄表在卷可稽。其因一時失慮，
    致罹刑章，嗣於本院準備程序中坦承犯行，已有悔意，並與
    告訴人和解且已如數支付和解金等節，業經認定如前；且告
    訴人亦同意給予被告緩刑機會一節，有刑事案件和解書在卷
    可查（見本院審訴字卷第63頁）。承上，本院認被告經此偵
    、審及科刑之教訓，應能知所警惕而無再犯之虞，是認所宣
    告之刑以暫不執行為適當，併依刑法第74條第1項第1款之規
    定，宣告緩刑2年，以啟自新。
三、沒收部分：被告未因本案犯行獲有報酬一節，業據被告於本
    院準備程序中供承在卷（見本院審訴字卷第75頁），卷內復
    無證據證明被告確獲有犯罪所得，爰不予宣告沒收，併此敘
    明。
四、依刑事訴訟法第449條第2項、第3項、第450條第1項、第454
    條第2項，洗錢防制法第14條第1項、第16條第2項，刑法第1
    1條、第339條第1項、第30條第1項前段、第2項、第55條、
    第42條第3項前段、第74條第1項第1款，刑法施行法第1條之
    1第1項，逕以簡易判決處刑如主文。
五、如不服本判決，得自收受送達之翌日起20日內向本院提出上
    訴狀，上訴於本院第二審合議庭。（須附繕本）　　
本案經檢察官王貞元提起公訴，檢察官劉文婷到庭執行職務。
中　　華　　民　　國　　110 　年　　10　　月　　29　　日
　　　　　　　　　刑事第二十二庭法　官  葉詩佳
上正本證明與原本無異。 
如不服本判決應於收受送達後20日內向本院提出上訴書狀，並應
敘述具體理由；其未敘述上訴理由者，應於上訴期間屆滿後20日
內向本院補提理由書（均須按他造當事人之人數附繕本）「切勿
逕送上級法院」。告訴人或被害人如對於本判決不服者，應具備
理由請求檢察官上訴，其上訴期間之計算係以檢察官收受判決正
本之日期為準。 因疫情而遲誤不變期間，得向法院聲請回復原
狀。
                                書記官  巫佳蒨 
中　　華　　民　　國　　110 　年　　10　　月　　29　　日
附錄本案論罪科刑法條：
洗錢防制法第14條
有第二條各款所列洗錢行為者，處 7 年以下有期徒刑，併科新
臺幣 5 百萬元以下罰金。
前項之未遂犯罰之。
前二項情形，不得科以超過其特定犯罪所定最重本刑之刑。
中華民國刑法第339條
（普通詐欺罪）
意圖為自己或第三人不法之所有，以詐術使人將本人或第三人之
物交付者，處5年以下有期徒刑、拘役或科或併科50萬元以下罰
金。
以前項方法得財產上不法之利益或使第三人得之者，亦同。
前二項之未遂犯罰之。
中華民國刑法第30條
（幫助犯及其處罰）
幫助他人實行犯罪行為者，為幫助犯。雖他人不知幫助之情者，
亦同。
幫助犯之處罰，得按正犯之刑減輕之。
附件：　　　　　　
臺灣臺北地方檢察署檢察官起訴書
                                   110年度調偵字第1274號
　　被　　　告　石宇華　男　30歲（民國00年0月00日生）
　　　　　　　　　　　　住新北市○○區○○路000巷00號8樓
　　　　　　　　　　　　國民身分證統一編號：Z000000000號
　　選任辯護人　郭釗偉律師
                葉智幄律師（已解除委任）
上列被告因違反洗錢防制法等案件，已經偵查終結，認應提起公
訴，茲將犯罪事實及證據並所犯法條分敘如下：
　　　　犯罪事實
一、石宇華依其社會生活通常經驗，可預見將金融機構帳戶之提款
    卡及密碼交付與真實姓名年籍不詳之他人，可能成為不法集
    團詐欺被害人財物時，供匯交、提領款項所用，進而幫助該不
    法集團遂行詐欺取財犯行，及以金融卡將詐欺犯罪所得之贓款領
    出，產生遮斷資金流動軌跡以逃避國家追訴、處罰之效果，
    仍基於幫助詐欺及洗錢之不確定故意，於民國109年2月中旬
    ，在臺北市松山區八德路3段某處，將其向聯邦商業銀行所
    申請之帳號000000000000號帳戶（下稱本案帳戶）之存摺、
    金融卡及密碼，交付予真實姓名年籍不詳之詐欺集團成員。
    該詐欺集團成員於108年12月間起，透過網路投資詐騙之方
    式，向黃智盈佯稱可投資外匯，使黃智盈陷於錯誤陸續依指
    示匯款至指定帳戶，黃智盈於109年2月24日要求領回投資款
    項，該詐騙集團成員即向黃智盈佯稱因投資帳戶可能被封鎖
    ，須另外支付費用將帳戶解鎖等語，使黃智盈陷於錯誤，另
    依指示匯款至指定帳戶，其中1筆於109年3月3日匯款新臺幣
    （下同）32萬元至本案帳戶，款項旋遭提領一空，而掩飾該
    詐欺取財罪犯罪所得之去向。嗣黃智盈發覺有異而報警，始
    悉上情。
二、案經黃智盈訴由桃園市政府警察局平鎮分局報告偵辦。
　　　　證據並所犯法條
一、證據清單及待證事實：
編號 證據名稱 待證事實 1 被告石宇華之供述。 被告欲獲取報酬，而將本案帳戶存摺、印章、提款卡交付他人，並告知提款卡密碼之事實。 2 告訴人黃智盈於警詢時之指訴及告訴人提供之匯款單1張。 告訴人參與投資，網友表示帳戶會被封鎖，告訴人因此依指示匯款32萬元至本案帳戶之事實。 3 本案帳戶客戶基本資料及存款往來明細1份。 本案帳戶係被告申請設立，該帳戶於109年3月3日收到告訴人轉入32萬元，款項於同日遭提領一空之事實。 4 被告提供通訊軟體LINE對話紀錄擷取照片1份。 被告因出租帳戶而交付本案帳戶存摺、提款卡等物與他人之事實。 
二、按如行為人主觀上認識該帳戶可能作為收受及提領特定犯罪
    所得使用，他人提領後即產生遮斷資金流動軌跡以逃避國家
    追訴、處罰之效果，仍基於幫助之犯意而提供，應論以幫助
    犯同法第14條第1項之一般洗錢罪，最高法院108年度台上大
    字第3101號刑事裁定要旨可資參照。經查，被告既可預見倘
    提供帳戶，可能遭詐欺集團用以收取及移轉贓款，應認其對
    於其行為將幫助洗錢一事有所認識。是核被告所為，係犯刑
    法第30條第1項、違反洗錢防制法第2條第2款而犯同法第14
    條第1項之幫助洗錢罪嫌，及刑法第30條第1項、第339條第1
    項之幫助詐欺取財罪嫌。被告以一提供帳戶之行為，同時涉
    犯上開2罪名，為想像競合犯，請依刑法第55條之規定，從
    一重之幫助洗錢罪處斷。被告係對正犯資以助力而實施犯罪
    構成要件以外之行為，為幫助犯，請依刑法第30條第2項之
    規定，按正犯之刑減輕之；又被告在偵查中自白，請依洗錢
    法制法第16條第2項之規定，遞減輕其刑。
三、依刑事訴訟法第251條第1項提起公訴。
  　此　致
臺灣臺北地方法院
中　　華　　民　　國　 110　　年　　7 　　月　　26　　日
                               檢　察　官  王貞元
本件正本證明與原本無異
中　　華　　民　　國　 110　　年　　8 　　月　　12　　日
                           　　書　記　官　陳亭妤
附錄本案所犯法條全文
洗錢防制法第2條
本法所稱洗錢，指下列行為：
一、意圖掩飾或隱匿特定犯罪所得來源，或使他人逃避刑事追訴
    ，而移轉或變更特定犯罪所得。
二、掩飾或隱匿特定犯罪所得之本質、來源、去向、所在、所有
    權、處分權或其他權益者。
三、收受、持有或使用他人之特定犯罪所得。
洗錢防制法第14條
有第二條各款所列洗錢行為者，處 7 年以下有期徒刑，併科新
臺幣 5 百萬元以下罰金。
前項之未遂犯罰之。
前二項情形，不得科以超過其特定犯罪所定最重本刑之刑。
中華民國刑法第30條
（幫助犯及其處罰）
幫助他人實行犯罪行為者，為幫助犯。雖他人不知幫助之情者，
亦同。
幫助犯之處罰，得按正犯之刑減輕之。
中華民國刑法第339條
（普通詐欺罪）
意圖為自己或第三人不法之所有，以詐術使人將本人或第三人之
物交付者，處 5 年以下有期徒刑、拘役或科或併科 50 萬元以
下罰金。
以前項方法得財產上不法之利益或使第三人得之者，亦同。
前二項之未遂犯罰之。